# 年终奖的问题

提问人：CPA 会计人 2010 时间：2011-03-27 10:50:47
“年终奖”金额较大，通常在年终的次月或以后月份发放，但这部分费用应该计入上年度，会计如何处理？税务又如何处理？

回答人：chenyiwei
会计上应当根据期末是否存在金额可以可靠计量的现时义务，来确定是否需要在年末资产负债表中反映该项负债。本版面上以前对年终奖问题有过讨论，你可以以“年终奖”作为搜索关键字（全文搜索）查一下。 税务上应当是在实际发放时才能税前扣除。所以会计上计提的年终奖负债可能会导致产生递延所得税资产。